臺灣臺南地方法院臺南簡易庭民事判決
110年度南簡字第1247號
原      告  林靖宜  
訴訟代理人  翁琮凱  
被      告  吳朝森  
訴訟代理人  劉烱意律師
上列當事人間請求損害賠償事件，本院於民國110年10月4日言詞
辯論終結，判決如下：
    主      文
原告之訴駁回。
訴訟費用新臺幣1,440元由原告負擔。
    事實及理由
一、本件原告經合法通知，未於言詞辯論期日到場，核無民事訴
    訟法第386條所列各款情形，爰依被告之聲請，由其一造辯
    論而為判決。
二、原告起訴主張：原告於民國110年4月間與被告簽立不動產買
    賣契約書（下稱系爭買賣契約），向被告買受門牌號碼臺南
    市○區○○路00號2樓之2房屋（下稱系爭房屋）。原告於系爭
    房屋點交後，發現開啟熱水使用時，廁所地板會出現大量滲
    漏水，原告透過仲介公司通知被告修繕，被告修繕後仍未改
    善，嗣原告委請訴外人騏豐工程有限公司（下稱騏豐公司）
    估算，若要徹底改善滲漏水，其修繕方式所需費用為133,60
    0元。為此，原告依民法第354條、第360條之規定提起本件
    訴訟。並聲明：被告應給付原告133,600元及自起訴狀繕本
    送達翌日起至清償日止，按週年利率5％計算之利息。
三、被告則以：
㈠、原告於110年6月通知被告關於浴室漏水的事，被告即協調水
    電師傅至系爭房屋勘查。且兩造、仲介人員（買賣雙方均有
    找仲介）及義家營造有限公司（下稱義家營造公司）於110
    年6月23日進入系爭房屋勘查漏水狀況，由義家營造公司開
    立估價單，配合原告作息時間，約定施作3次，每次施作2小
    時，當時兩造已同意由義家營造公司修繕漏水，並自110年6
    月24日起修繕，但義家營造公司僅於6月24日入場修繕一次
    ，原告隔日即因不明原因拒絕義家營造公司進入修繕，且不
    願讓義家營造公司拿回修繕器具，被告於110年6月28日至警
    局報案，且以存證信函方式通知原告拒絕修繕人員進入修繕
    ，後續如有損害應自行負責等語，隔日義家營造公司始經由
    原告女兒通知進入系爭房屋取回修繕器具，並稱已委託他人
    修繕等語。而義家營造公司已進行一日修繕工程，已向被告
    請款修復費用15,750元。是兩造合意由義家營造公司進行修
    繕，但在修繕工程進行中，原告無端拒絕開門由義家營造公
    司入內修繕，致被告無從履行修繕義務。
㈡、原告拒絕讓義家營造公司入內修繕後，自行找騏豐公司報價
    修繕。但騏豐公司110年6月26日已開立報價單，修繕金額為
    80,200元，卻又於110年7月5日開立另1張報價單，修繕金額
    變為133,600元，此金額漲幅讓被告不能接受，且義家營造
    公司已入內修繕過，是否原告遲延修繕或另有裝修造成更嚴
    重的損害，否則報價金額前後經過10日竟有如此差距。
㈢、況兩造為現況交屋，被告就「滲漏水部分負修繕責任」，但
    「壁癌部分」並非滲漏水的修繕責任，「抓漏工程」與修繕
    漏水亦屬不同工程，但騏豐公司的報價單納入壁癌工程與抓
    漏工程，此部分不應由被告負責。
㈣、買受人得依民法第360條向出賣人請求不履行之損害賠償以買
    賣之物缺少出賣人所保證之品質，但系爭買賣契約約定被告
    願負滲漏水之修繕責任，可認被告未有特別之保證，是縱有
    漏水，原告以民法第360條作為請求權基礎亦無理由。況原
    告無端拒絕義家營造公司入內修繕，反可歸責於原告，此對
    於被告而言顯屬不可抗力，實無從課以被告債務不履行之責
    。
㈤、並聲明：原告之訴駁回。
四、得心證之理由：
㈠、買受人得向出賣人請求不履行之損害賠償者，以買賣之物缺
    少出賣人所保證之品質為限，若出賣人就標的物之品質未有
    特別之保證時，縱有瑕疵，買受人亦僅得解除契約或請求減
    少價金，而不得請求損害賠償，此觀之民法第359條、第360
     條之規定自明（最高法院83年度台上字第1205號判決意旨
    ）。即民法第360條所定之損害賠償，係瑕疵擔保責任之特
    別規定，須以買賣之物，缺少出賣人特約保證之品質，或出
    賣人故意不告知物之瑕疵情形為限。且出賣人依民法第360
    條規定所為之保證，必須以受拘束之目的而為之，即須構成
    契約之成分，而為給付之一部，始有「保證」之成立；至於
    契約上預定之品質，尚不能認為保證，須出賣人為保證之意
    思表示，與買受人達成合意，始負有履行該擔保約款之義務
    ，該出賣人依民法第360條規定所負之保證責任，與依民法
    第354條規定所負出賣人負有給付無瑕疵標的物之義務，並
    不相同。
㈡、兩造間就系爭房屋是否有「無滲漏水」品質之保證，係對原
    告有利之事實，自應由主張權利存在之原告，負有舉證責任
    。而原告主張被告所為之保證行為，無非以系爭買賣契約第
    17條特別約定事項為據，該條第2項約定「賣方（即被告）
    自交屋日起6個月內就建物及附屬建物負滲漏水修繕責任，
    如因買方（即原告）裝修或不可抗力因素除外」（見調字卷
    第21頁），除上條約定與滲漏水相關外，系爭買賣契約未見
    保證無滲漏水或相關之記載，顯見被告出售系爭房屋時沒有
    保證無漏水問題，而是針對若發生漏水問題時，被告願意於
    交屋後一定時間內負責修繕。申言之，被告就系爭房屋若發
    生滲漏水情事，有修繕之義務，但並非故意不告知瑕疵或欠
    缺保證品質，而使原告得依民法第360條請求損害賠償。準
    此，原告以民法第360條為請求權基礎，訴請被告賠償損害1
    33,600元，即無理由。
㈢、再者，被告辯稱兩造曾同意由義家營造公司修繕，修繕費用4
    1,000元由被告支付，並自110年6月24日起修繕，但義家營
    造公司僅於110年6月24日入場修繕，原告隔日即拒絕義家營
    造公司進入修繕，被告報案並寄發存證信函與原告後，義家
    營造公司始能進入系爭房屋取回修繕器具，又被告已支付義
    家營造公司修繕費用15,750元等語，並提出義家營造公司工
    程估價單、臺南市政府警察局第五分局立人派出所受理案件
    證明單、存證信函、義家營造公司請款明細表、統一發票為
    證（見調字卷第47至55頁）。原告經合法通知未到庭，亦未
    出具書狀就被告上開答辯否認或爭執，堪信此部分被告所辯
    為真。準此，被告雖於交屋後6個月內，就系爭房屋之滲漏
    水有修繕義務，然亦需原告協力履行，畢竟系爭房屋已在原
    告占有使用中，本件被告願履行修繕義務，亦與原告合意由
    義家營造公司進行修繕，係因原告嗣後拒絕修繕而委請他人
    ，方致兩造同意之義家營造公司無法入屋修繕而履行被告之
    修繕義務，難認被告有何不履行其修繕義務之情事，附此敘
    明。
五、綜上所述，本件無證據證明兩造間有品質保證不滲漏水之特
    約及被告有故意不告知物之瑕疵之情形，從而，原告依民法
    第360條訴請被告賠償其損害133,600元及遲延利息，即無理
    由，應予駁回。
六、訴訟費用，由敗訴之當事人負擔；法院為終局判決時，應依
    職權為訴訟費用之裁判。民事訴訟法第78條及第87條第1項
    分別定有明文。本件原告之訴為無理由，第一審訴訟費用即
    裁判費為1,440元，應由原告負擔，爰判決如主文第2項所示
    。
七、本件事證已臻明確，兩造其餘攻擊防禦方法及舉證，核與本
    判決之結果不生影響，爰不另為贅論，附此敘明。
八、據上論結，本件原告之訴為無理由，判決如主文。 
中　　華　　民　　國　　110 　年　　10　　月　　18　　日
  　　　　　　　　臺灣臺南地方法院臺南簡易庭　　　　　
                                  法  官　羅郁棣
以上正本證明與原本無異。
如不服本判決，應於送達後20日內向本庭（台南市○○路0段000
號）提出上訴狀（須按他造當事人人數附繕本）。
中　　華　　民　　國　　110 　年　　10　　月　　19　　日
　　　　　　　　　　　　　　　　　書記官  周玉茹